【裁判字號】    88,上訴,2669
【裁判日期】    890309
【裁判案由】    妨害自由
【裁判全文】
臺灣高等法院臺中分院刑事判決                  八十八年度上訴字第二六六九號
    上  訴  人
    即  被  告  丙○○
    自  訴  人  乙○○
右上訴人因妨害自由案件，不服臺灣臺中地方法院八十八年度自字第一一四九號，中
華民國八十八年十一月三日第一審判決，提起上訴，本院判決如左：
      主  文
原判決關於妨害人行動自由部分撤銷。
丙○○妨害人行動自由部分免訴。
      理  由
一、自訴意旨略以：被告丙○○於民國（以下同）七十九年十月三日下午一時許，在
    台中市○○路○○路口，因所駕駛之汽車追撞自訴人乙○○之汽車，二人隨即發
    生扭打（傷害乙○○部分業據自訴人乙○○撤回告訴），隨即另基於恐嚇之犯意
    ，向自訴人稱：「看什麼看，再看就揍你。」、「再囉唆，就給你好看。」等語
    恐嚇自訴人，致自訴人恐懼（恐嚇部分，業經原審判決免訴，被告未經上訴。）
    丙○○隨即將乙○○推入自己遭追撞之自用小客車內後，並以車鎖匙自車外將車
    門反鎖，剝奪乙○○行動之自由，再將鎖匙丟入車內，繼續在場破口大罵，不准
    乙○○下車，因車輛已因撞損，而無法發動及開車窗求救，將乙○○拘禁在烈日
    曝晒之汽車內，達三小時之久，直至傍晚人潮漸多，丙○○才揚長而去，乙○○
    始自行委請路人協助以車鎖匙自車外開啟車門，恢復行動之自由，認被告丙○○
    涉有刑法第三百零二條之妨害自由罪嫌。
二、按案件曾經判決確定者，應諭知免訴之判決，刑事訴訟法第三百零二條第一款定
    有明文。又對於曾經判決確定之案件，重行提起自訴，雖所訴之罪名不同，而事
    實之內容則完全一致，仍不失其案件之同一性，依刑事訴訟法第法第二百九十四
    條（現行法第三百零二條）第一款之規定，自應諭知免訴之判決。最高法院四十
    六年度台上字第一五○六號著有判例可資參酌。而本件自訴人乙○○就其於七十
    九年十月三日與被告丙○○在台中市○○路○○路口，發生汽車追撞後，所發生
    之糾紛，已據自訴人於八十八年八月十九日向台灣台中地方法院提起自訴，認被
    告丙○○涉犯傷害、恐嚇與妨害自由等罪，經該院判決後由自訴人乙○○提起上
    訴，由本院以八十八年上易字第二七○三號案，認丙○○於七十九年十月三日下
    午一時許，在台中市○○路、大雅路口處，因所駕駛之小客車不慎追撞乙○○所
    開之小客車，造成乙○○小客車車尾全毀，二人下車查看並互指對方不是時，丙
    ○○即以：「看什麼看，再看就揍你」、「再嚕嗦就給你好看」等詞，恫嚇乙○
    ○，致生危害於其安全。嗣乙○○要求賠償，丙○○竟另出手歐打乙○○成傷（
    傷害部分，已據自訴人於原審撤回自訴），且勒令乙○○坐入車內，將車開走，
    不准下車，脅迫其行無義務之事。而由本院於八十八年十一月十一日，將被告丙
    ○○妨害自訴人乙○○行動自由部分論以脅迫使人行無義務之事，判處拘役伍拾
    日，因該判決不得再上訴，而確定，有前開判決影本一份在卷，並經本院調取該
    卷核閱無訛。是本件自訴人乙○○於八十八年十月十一日再向台灣台中地方法院
    提起本件訴訟，雖所指涉犯之罪名不盡相同，然依前開最高法院判例意旨，顯屬
    同一案件，而有前開刑事訴訟法第三百零二條第一款之適用。
三、原審對被告丙○○前開妨害行動自由部分，予以論罪科刑，雖非無見，然原判決
    關於被告丙○○所涉此部分犯行，未注意此一事實，已經自訴人以同一事實提起
    自訴於前，且經判決確定，而仍為實體有罪之判決，原審此部分所為判決，自有
    未洽。被告丙○○上訴意旨執此指摘原判決此部分不當，自屬有理由，應由本院
    將原判決關於妨害人行動自由部分撤銷，另依前揭法條之規定，就此部分為免訴
    之判決。
據上論結，應依刑事訴訟法第三百六十九條第一項前段、第三百六十四條、第三百零
二條第一款，判決如主文。
本案經檢察官甲○○到庭執行職務。
中      華      民      國    八十九     年       三      月     九     日
                                  臺灣高等法院臺中分院刑事第六庭
                                        審判長法  官  古  金  男
                                              法  官  張  祺  祥
                                              法  官  沈  應  南
右正本證明與原本無異。
如不服本判決應於收受送達後十日內向本院提出上訴書狀，其未述上訴之理由者並
得於提起上訴後十日內向本院補提理由書（均須按他造當事人之人數附繕本）。
                                              書記官  劉  智  文
中      華   民      國    八十九     年       三      月     十     日
                                                                        Ｏ


司法院資訊處製作；財團法人民間司法改革基金會備份。
